【裁判字號】    92,易,253
【裁判日期】    920717
【裁判案由】    竊盜
【裁判全文】
臺灣嘉義地方法院刑事判決                          九十二年度易字第二五三號
    公  訴  人  臺灣嘉義地方法院檢察署檢察官
    被      告  甲○○
右列被告因竊盜案件，經檢察官提起公訴（九十二年度偵字第二六七七號），本院判
決如左：
    主  文
甲○○無罪。
    理  由
一、公訴意旨略以：被告甲○○意圖為自己不法之所有，於民國九十二年四月十一日
    上午十時四十分許，攜帶客觀上可作為凶器使用之螺絲起子一支及手套一付、手
    電筒一個等工具，翻越樓梯間之氣窗，侵入嘉義市○區○○路四段三五０巷二十
    一弄二十號九樓陽台，正以所攜帶螺絲起子破壞上開大門門鎖，欲進入屋內行竊
    之際，嗣經巡邏員警發覺可疑而查獲致未得逞，並當場扣得被告用以行竊所用之
    工具螺絲起子一支及手套一付、手電筒一個，因認被告所為涉犯刑法第三百二十
    一條第二項、第一項第三款之加重竊盜未遂罪嫌。
二、按被告未經審判證明有罪確定前，推定其為無罪。犯罪事實應依證據認定之，無
    證據不得認定犯罪事實；又不能證明被告犯罪或其行為不罰者，應諭知無罪之判
    決；刑事訴訟法第一百五十四條、第三百零一條第一項分別定有明文。另按「刑
    法上之未遂犯，必須已著手於犯罪行為之實行而不遂，始能成立，此在刑法第二
    十五條第一項規定甚明，同法第三百二十一條之竊盜罪，為第三百二十條之加重
    條文，自係以竊取他人之物為其犯罪行為之實行，至該條第一項各款所列情形，
    不過為犯竊盜罪之加重條件，如僅著手於該項加重之行為而未著手搜取財物，仍
    不能以本條之竊盜未遂論。上訴人在某處住宅之鐵門外探望，正擬入內行竊，即
    被巡捕查獲，是被獲時尚未著手於竊盜之犯罪行為，自難謂係竊盜未遂。至其在
    門外探望，原係竊盜之預備行為，刑法對於預備竊盜並無處罰明文，亦難令負何
    種罪責。」（最高法院二十七年滬上字第五四號判例要旨參照）
三、公訴意旨認被告涉犯前開加重竊盜未遂罪嫌，係以「被告甲○○對於右揭犯罪事
    實坦承不諱，並有被告用以行竊之工具螺絲起子一支及手套一付、手電筒一個等
    物扣案可資佐憑」等情為論據。訊據被告甲○○固不否認確於右揭時地攜帶螺絲
    起子等工具，翻越樓梯間之氣窗，侵入嘉義市○區○○路四段三五０巷二十一弄
    二十號九樓陽台，欲以所攜帶螺絲起子破壞上開大門門鎖入內行竊，嗣經警查獲
    ，並當場扣得螺絲起子等物之事實，惟否認有何竊盜之犯行，辯稱：尚未開啟門
    鎖即經查獲等語。本院經查：被告尚未著手竊取財物即經查獲之事實，業據被告
    於供陳：「我正用螺絲起子在破壞木門的喇叭鎖」、「沒有（開始找要偷的東西
    ）」等語（見本院九十二年七月三日審判筆錄）、「還沒進去就被抓到」等語（
    見偵查卷第七頁）明確，核與證人即本案緝獲被告之警員乙○○結證：「我正在
    巡邏，民眾通報我，我就過去看。」、「我到的時候，看到被告在弄九樓陽台的
    門鎖。」等語（見本院九十二年七月三日審判筆錄）相符，足認被告所辯其尚未
    著手竊取財物等語，應堪採信；參以案發現場九樓陽台並無任何財物，僅有被告
    卸下之鋁門窗之事實，業據被告及證人乙○○分別供陳無訛，堪認被告當時無從
    著手搜尋財物，是被告所為，尚難認與竊盜罪之構成要件行為相當。此外，即查
    無被告有何公訴意旨所指之加重竊盜未遂行為，被告所為既不該當加重竊盜未遂
    行為，其行為自屬不罰，揆諸首揭條文及判例意旨，自應為被告無罪之諭知。據
上論斷，應依刑事訴訟法第三百零一條，判決如主文。
本案經檢察官周欣潔到庭執行職務
中      華      民      國    九十二    年      七      月     十七     日
                                      臺灣嘉義地方法院刑事第三庭
                                          法  官  許  兆  慶
右正本證明與原本無異。
如不服本判決，應於判決送達後十日內，向本院提出上訴狀。
中      華      民      國    九十二    年      七      月     十七     日
                                          書記官  洪  麗  惠


司法院資訊處製作；財團法人民間司法改革基金會備份。
